臺灣基隆地方法院刑事判決　　　　　　　　 94年度訴字第5號
公　訴　人　臺灣基隆地方法院檢察署檢察官
被　　　告　丁○○　男　24歲.
選任辯護人　陳傳中律師
上列被告因竊盜案件，經檢察官提起公訴（93年度偵字第4083號），
本院判決如下：
    主  文
丁○○攜帶兇器竊盜未遂，處有期徒刑陸月，如易科罰金以參佰
元折算壹日。
    事  實
一、丁○○前於民國九十三年四月廿四日手著黑色手套，並持檳
    榔刀、一字型起子，打破他人自用小客車車窗行竊未遂，經
    臺灣桃園地方法院桃園簡易庭於九十三年九月一日判處有期
    徒刑三月，於九十三年十月十五日確定（於本案後之九十三
    年十二月廿四日執行易科罰金，於本案不構成累犯），竟詎
    不知悔改，意圖為自己不法之所有，於該案件判決確定、尚
    未執行前之九十三年十一月一日凌晨二時許，持黑色布質及
    橡膠製手套各一雙、手電筒一支及客觀上足對人之生命、身
    體造成危害而足供兇器使用之鐵鑽、十字起子、園藝剪刀、
    六角板手各一支，至基隆市○○○路四十號之陸軍軍營圍牆
    旁，敲破停於該處圍牆外之甲○○所有之車號HD-7193號自
    用小客車之右前座車窗（毀損部分未據告訴），打開車門入
    內欲竊取車內右前方之行車電腦，嗣經路過民眾發現可疑向
    基隆市警察局第三分局五堵派出所報案，該派出所員警戊○○、丙○○據報前往查緝，丁○○見員警到場，在竊取前開
    行車電腦未遂且前開手電筒、十字起子、園藝剪刀、六角板
    手各一支尚留在HD-7193號自用小客車右前駕駛檯之情況下
    ，立即蹲於HD-7193號自用小客車與前開圍牆之間並往HD-71
    93號自用小客車車尾方向逃匿，逃至明德三路與尚未開闢完
    成之路（尚未命名）之交岔路口時並轉進該尚未開闢完成之
    路，隨後趴於該路長雜草之左側人行道躲藏，並將其所攜帶
    之前開黑色布質及橡膠製手套各一雙、鐵鑽一支丟於旁邊之
    地上，嗣丁○○仍為戊○○、丙○○所發覺並逮捕，該二員
    警並扣得在丁○○躲藏地點旁邊地上之前開黑色布質及橡膠
    製手套各一雙、鐵鑽一支，又至HD-7193號自用小客車右前
    駕駛檯扣得前開手電筒、十字起子、園藝剪刀、六角板手各
    一支。
二、案經基隆市警察局第三分局報告臺灣基隆地方法院檢察署檢
    察官偵查起訴。
    理  由
一、訊據被告丁○○固不否認在上開尚未開闢完成之路為警逮捕
    ，然矢口否認上開犯行，辯稱：伊九十三年十月卅一日與女
    友乙○○吵架，心情不好，伊於該日下午五、六時許至桃園
    市○○路舊遠東百貨樓上之舞廳和姓名年籍不詳綽號「阿勝
    」之友人會合，阿勝說要載伊至基隆來喝酒，伊就乘阿勝開
    的車至基隆，豈料伊至案發地點附近被阿勝放鴿子，伊沿馬
    路遊蕩時就被警逮捕云云。惟查：證人即本件查獲警員戊○○於本院九十三年四月十二日審理時證稱「有民眾打電話到
    派出所報案（後改稱係民眾親至派出所報案），報案人沒有
    說是何人，他說有一名男子在一輛汽車旁邊，只要有車經過
    就會東張西望鬼鬼祟祟，當時我剛執勤回來派出所，值班就
    通報我去現場處理，我就趕快過去，我從派出所至現場時間
    不需三分鐘，．．．。」、「到現場之後我們不確定是哪一
    輛車，我是從HD-7193號車尾的方向查看過去，當時我已經
    超過該車前端，當時我第一次並沒有發現被告，因為被告是
    蹲在該車與牆壁之間，後來我第二次又回頭往該車方向查看
    ，看到有一個人全身穿黑色的衣服（沒有戴帽子、背背包）
    ，我當時先看到一個影子，往車尾的方向跑過去．．．，他
    是朝我所繪的一條新開尚未完工的路跑過去，他一轉過去那
    條新開的路，我就沒有看到人了，前方也沒有其他人，．．
    ．，我就持手電筒照繼續往前找，往前找結果發現他就趴在
    那條路左側人行道．．．，我照到被告時，被告假裝在那邊
    睡覺，被告當時所穿的衣服全身是黑色的，我就叫他起來，
    並叫丙○○過來，我就發現他旁邊的地上有2雙手套（1雙是
    黑色的護手套，1雙是外科手術的手套，．．．）、1支鐵鑽
    ，丙○○過來之後我們就把被告帶上巡邏車，丙○○在車上
    看顧被告，我一人去查看HD-7193號自小客車，發現該車右
    前玻璃被打破，右前座靠近前擋風玻璃的平台上擺有工具，
    該車右前方的行車電腦板有被拆卸的痕跡，但還沒有拆下來
    ，其他地方（包括音響）沒有被拆或被破壞的痕跡，我們就
    先帶被告回派出所，我再回現場照相。」、「（問：你看到
    跑掉的那個人與你查獲的人是否同一人？）是同一人。」、
    「（問：當初現場包括明德三路及前開新開的路，有無其他
    閒雜人等？）附近都沒有其他的人。」、「（問：從HD-719
    3號號自小客車到被告躲藏地方距離為何？）約15至20公尺
    左右。」等語。另一查獲本案之警員丙○○則於本院前開審
    理時證稱「民眾有向我們說大概是在那邊（明德三路軍營旁
    邊），我們車子靠近時就在找民眾所說的那部車子，民眾有
    說那部車子是綠色的車子，當時是戊○○先下車，我去停車
    ，是往HD-7193號車頭前方的方向，下車後由該車的車頭往
    車尾的方向查看過來，我車子經過時有看到一個人停在HD-7
    193號車與牆壁的中間，是看到一個黑影蹲下來，我們當時
    警車有開警示燈，確定有一個人在前開車輛那邊，所以兩個
    人分頭一個人從前面、一個人從後面查看，結果我沒找到，
    是戊○○帶手電筒有看到人影，他有喊『人在這』，我就跑
    過去，我到的時候，戊○○已經叫被告起身，我有看見被告
    起身動作，被告本來是趴著的，我們就問被告在那邊做什麼
    ，然後在附近看被告有無丟東西，有找到一根尖尖的錐頭（
    但是沒有十字頭），另外還找到兩雙手套（一雙是塑膠的、
    一雙是布的），我們二人帶被告去最初看到黑影的地方（即
    前開HD-7193號車那邊），看到該車右前車窗破掉，車上有
    遺留一些工具在前擋風玻璃下面的平台上，副駕駛座前面的
    行李箱有被拆開來，箱蓋是放在正駕駛座上，行李箱裡面有
    一些電線被剪斷，我們請被告說明為何他該時會在該處出現
    ，他剛開始說他是無聊在那邊晃來晃去，後來又說他在那邊
    等朋友，我們就說不如先回派出所等，並且叫他聯絡他所等
    的朋友來證明，再來他就在派出所一直聯絡他的朋友，．．
    ．」、「（問：在HD-7193號自小客車旁看到的黑影與你們
    所查獲的人是否為同一人？）在該車旁只有看到黑影，而且
    當時逆光我沒有看見他穿的衣服顏色，所以沒有辦法判斷是
    同一人，但是我從前面走過來，那附近都沒有其他人，被告
    被查獲的地點也沒有其他人。」、「（問：民眾報案說可疑
    的人是一人或二人？）他是說看到有一個人在綠色車旁邊很
    可疑。」、「（問：查獲被告地點附近，有無再清查其他的
    人和東西？）有，因為未開好的那條路沒有障礙很好找，我
    們找了大約2百公尺遠都沒有找到被告所丟的東西，這一路
    上也沒有其他人」等語。由前開二查獲員警之證述可知，案
    發現場於案發之深夜凌晨二時許，並無除被告以外之第二人
    存在，被告亦非在案發之路上遊蕩，而係趴躲於新開之未裝
    又有黑色布質及橡膠製手套各一雙、鐵鑽一支（據證人戊○○、丙○○於偵訊之證述該等物品距被告趴躲處僅有一支手
    、五十公分左右之距離而已），則被告自係打破HD-7193號
    自用小客車欲行竊之竊賊無疑，辯護人以警員不是一路尾隨
    被告而查獲被告，從警員看到黑影至警員查獲被告有一段時
    間差，無從確定該黑影即係被告為由，認為本案存有合理懷
    疑云云，實屬忽略對案發情境做整體之觀察，而做之分割推
    論，自未便採。又查，自卷附被告持用之0000000000之門號
    通聯紀錄可知，被告自九十三年十月卅一日上午十一時三分
    十八秒起至該日十九時十一分廿二秒止，其通話之基地台位
    址均位在其住處附近之桃園市○○街一八九號一樓後院空地
    （中間有二次位在桃園縣八德市○○路一九九號，亦仍在被
    告住處附近，按被告之住處係位在桃園縣八德市、桃園市、
    中壢市交界處之內壢一帶，即署立桃園醫院附近之「縣府清
    境」大樓社區），又其自十九時四十八分廿五秒起往桃園市
    區、龜山鄉、鶯歌鎮之方向移動，再反方向移返其住處附近
    之桃園市○○街一八九號一樓後院空地基地台，其遲至廿三
    時卅七分十二秒與0000000000門號（按持用人為己○○）通
    聯結束時，基地台位址仍在桃園市○○街一八九號一樓後院
    ，可見該時其人仍在家中，其乃竟辯稱該日下午五、六時許
    至桃園市○○路舊遠東百貨樓上之舞廳和姓名年籍不詳綽號
    阿勝會合云云，顯屬杜撰之詞。復查，依卷附被告持用之00
    00000000門號、其女友乙○○持用之0000000000門號通聯紀
    錄顯示，乙○○於九十三年十月卅一日下午十二時四十四分
    廿六秒至十二時四十六分九秒通話時，基地台位址係在桃園
    市○○街一八九號一樓後院空地，是以，乙○○於該時顯與
    被告同在被告之住處，其竟於本院結證稱其於九十三年十月
    卅一日沒有與被告聯絡，顯屬虛偽；再者，乙○○前開門號
    之基地台位址自九十三年十一月一日清晨五時十一分五十三
    秒起，自其居住之龜山鄉往七堵區即五堵派出所移動，至下
    午二時二分十九秒，又至基隆市信義區臺灣基隆地方法院檢
    察署附近（依卷附基隆市警察局第三分局解送人犯報告書顯
    示，被告於九十三年十一月一日十四時五分許由警方移送至
    臺灣基隆地方法院檢察署），由卷附臺灣基隆地方法院檢察
    署刑事保證金收據亦可知，被告於內勤之檢察事務官訊畢，
    係由乙○○為被告辦理交保，證人乙○○與被告亦不否認此
    等事實，乙○○甚且證稱其於九十三年十一月一日向公司請
    假一日以為被告辦理交保，則可見乙○○於該日清晨起即因
    被告為警逮捕而先至五堵派出所，後又跟至臺灣基隆地方法
    院檢察署並為其辦理交保，乙○○與被告之關係之匪淺可見
    一般，被告辯稱九十三年十月卅一日與乙○○吵架、乙○○
    亦證稱其於該日附近之日期都有與被告吵架云云，亦均屬虛
    偽。綜上，被告前開所辯均係臨訟卸責之詞，不足採信，此
    外，復有扣案之黑色布手套一雙、膚色橡膠手套一雙及鐵鑽
    、手電筒、十字起子、園藝剪刀、板手各一支可資佐證，現
    場照片九幀、證人戊○○所繪現場圖一紙附卷可稽，本件事
    證明確，被告上開犯行足堪認定。
二、被告係攜帶客觀上足對人之生命、身體造成危害而足供兇器
    使用之鐵鑽、十字起子、園藝剪刀、六角板手各一支犯案，
    故核其所為，係犯刑法第三百二十一條第二項、第一項第三
    款之攜帶兇器竊盜未遂罪。被告犯行處於未遂階段，依刑法
    第二十六條前段規定，減輕其刑。爰審酌被告之竊盜手段、
    其年輕力壯，不思正圖，於九十三年四月二十四日甫犯加重
    竊盜未遂罪，經法院判處徒刑確定在案尚未服刑之際（此有
    台灣高等法院被告全國前案紀錄表一紙附卷可稽）再犯本案
    、犯後態度不佳等一切情狀，量處如主文所示之刑，並諭知
    易科罰金之折算標準。扣案之黑色布質及橡膠製手套各一雙
    、鐵鑽、手電筒、十字起子、園藝剪刀、六角板手各一支，
    係被告持以犯案之工具，業如前述，惟被告否認為其所有，
    亦無證據顯示卻係被告所有，爰不諭知沒收。
據上論斷，應依刑事訴訟法第二百九十九條第一項前段，刑法第
三百二十一條第二項、第一項第三款、第二十六條前段、第四十
一條第一項前段，罰金罰鍰提高標準條例第二條，判決如主文。
本案經檢察官黃鴻達到庭執行職務
中　　華　　民　　國　　94　　年　　4 　　月　　26　　日
                  刑事第三庭審判長法    官　鄭景文
                                  法　　官　王美婷
                                  法　　官　曾雨明
以上正本證明與原本無異。
對於本件判決如有不服，應於收受送達後10日內，向本院提出上
訴書狀，上訴於臺灣高等法院。
中　　華　　民　　國　　94　　年　　4 　　月　　27　　日
                                  書 記 官  王靜敏
附錄法條：
中華民國刑法第321條第1項第3款、第2項：
犯竊盜罪而有左列情形之一者，處6月以上、5年以下有期徒刑：
三、攜帶兇器而犯之者。
前項之未遂犯罰之。
